【裁判字號】    98,國抗,9
【裁判日期】    980831
【裁判案由】    國家賠償
【裁判全文】
臺灣高等法院民事裁定                   98年度國抗字第9號
抗  告  人  乙○○○○○○
相  對  人  臺北市交通事件裁決所
法定代理人  甲○○
上列當事人間國家賠償事件，抗告人對於臺灣臺北地方法院中華
民國98年7月7日所為裁定（98年度審國字第17號）提起抗告，本
院裁定如下：
    主  文
抗告駁回。
抗告訴訟費用由抗告人負擔。
    理  由
一、按提起民事訴訟，應依民事訴訟法第77條之13規定繳納裁判
    費，此為必須具備之程式；又原告之訴，起訴不合程式或不
    備其他要件，依其情形可以補正，經審判長定期間命其補正
    而不補正者，法院應以裁定駁回之，民事訴訟法第249條第1
    項第6款定有明文。又按因財產權而起訴，其訴訟標的之金
    額或價額在新臺幣（下同）10萬元以下部分，徵收1千元；
    逾10萬元至1百萬元部分，每萬元徵收1百元；逾1百萬元至1
    千萬元部分，每萬元徵收90元；逾1千萬元至1億元部分，每
    萬元徵收80元；逾1億元至10億元部分，每萬元徵收70元；
    逾10億元部分，每萬元徵收60元；其畸零之數不滿萬元者，
    以萬元計算。民事訴訟法第77條之13亦有明文。
二、本件抗告人之抗告意旨略以：原法院裁判費應依台灣高等法
    院台中分院94年度國字第3號計算逾1,000,000元每萬以90元
    計算，法院和人民計較裁判費是乘偽行詐可議行徑，抗告費
    應由法院法官支付云云。
三、查本件抗告人與相對人台北市交通事件裁決所間請求國家賠
    償事件，抗告人起訴請求賠償1,000,000元，未據其繳納裁
    判費，經原法院以裁定限抗告人於五日內補繳裁判費10,900
    元，經本院依民事訴訟法第77條之13規定計算，10萬元部分
    固定徵收1,000元，逾10萬元至100萬元部分徵收9,900元，
    則抗告人應繳裁判費確為10,900元（1,000＋9,900＝10,900
    ），全國各法院計算方法均同一，故與抗告人主張應依臺灣
    高等法院台中分院94年度國字第3號計算逾1,000,000元每萬
    以90元計算之抗告意旨所指計算方式並無差異，是以原法院
    上開裁定已於民國（下同）98年6月5日送達抗告人，迄至同
    年7月7日原法院為駁回抗告人之訴之裁定前，僅繳納9,000
    元，仍未繳足，有送達證書可證，依首揭法條規定，抗告人
    起訴不合法，原法院裁定駁回其訴，經核於法尚無不合，抗
    告意旨以原法院計算裁判費錯誤及裁判費應由法院法官負擔
    為由，指摘原法院裁定不當，其抗告為無理由，應予駁回。
四、據上論結，本件抗告為無理由，依民事訴訟法第495條之1第
    1項、第449條第 1項、第95條、第78條，裁定如主文。
中    華    民    國    98    年    8     月    31    日
                    民事第五庭
                        審判長法  官  陳博享
                              法  官  梁宏哲
                              法  官  黃雯惠
正本係照原本作成。
不得再抗告。
中    華    民    國    98    年    9     月    1     日
                              書記官  秦慧榮


司法院資訊處製作；財團法人民間司法改革基金會備份。
